臺灣臺南地方法院臺南簡易庭民事判決
110年度南小字第1724號
原      告  南山產物保險股份有限公司

法定代理人  蔡漢凌  
訴訟代理人  吳宇恩  
            張哲瑀  
            董永義  
被      告  王佳媛  
訴訟代理人  楊豐隆  
上列當事人間請求侵權行為損害賠償事件，本院於民國110年12
月9日言詞辯論終結，判決如下：
    主　　　文
原告之訴駁回。
訴訟費用新臺幣1,000元由原告負擔。
    事實及理由
一、原告起訴主張：原告承保訴外人顏麗慧所有，由訴外人吳迺
    逵駕駛車牌號碼0000-00自用小客車（下稱系爭0222-TL汽車
    ）之車體損失險，被告於民國109年2月16日11時21分許，駕
    駛車牌號碼000-0000自用小客車（下稱系爭BAX-6051汽車）
    ，於臺南市中西區中華西路2段與550巷口，不慎碰撞系爭02
    22-TL汽車，致系爭汽車受損，原告已依保險契約給付系爭0
    222-TL汽車修復費用新臺幣（下同）13,100元（零件4,290
    元、工資3,903元、烤漆4,907元），被告為本件肇事原因，
    應負肇事責任，並依保險法第53條規定取得代位權，爰依民
    法第184條第1項前段、第191條之2規定，請求被告賠償上開
    損害。並聲明：被告應給付原告13,100元，及自起訴狀繕本
    送達翌日起至清償日止，按週年利率百分之5計算之利息。
    　　
二、被告則以：伊於109年2月15日16時將伊之系爭BAX-6051汽車
    停放於中華西路2段550巷，於翌日要開車時，發現系爭0222
    -TL汽車貼著伊之系爭BAX-6051汽車，伊並無任何肇事責任
    等語置辯，並聲明：原告之訴駁回。
三、當事人主張有利於己之事實者，就其事實有舉證之責任，民
    事訴訟法第277條前段定有明文。原告既主張被告行車不慎
    撞擊系爭0222-TL汽車，應負肇事責任，然為被告所否認，
    自應由原告負舉證之責。查依本院向臺南市政府警察局第二
    分局調取本件事故之相關資料，可知警方到場時，當時2部
    汽車均停放於550巷內，究竟是系爭BAX-6051汽車停車或啟
    駛中，因倒車不慎向後撞擊系爭0222-TL汽車，或是系爭022
    2-TL汽車停車時，不慎向前撞擊系爭BAX-6051汽車，就事故
    之發生，兩造均稱未撞到對造之汽車，是僅憑現有之證據資
    料，無法得出有利原告之認定，本件又無其他可資調查之方
    式，自難認原告主張之事實為真。
四、綜上所述，原告本於保險代位及侵權行為法律關係請求被告
    賠償，並無理由，應予駁回。另依民事訴訟法第436條之19
    第1項、第78條規定，命原告自負擔訴訟費用。
五、本件事證已臻明確，兩造其餘攻擊防禦方法及證據，核與判
    決結果不生影響，爰不一一論列，附此敘明。
六、據上論結，本件原告之訴為無理由，判決如主文。　　
中　　華　　民　　國　　110 　年　　12　　月　　16　　日
　　　　　　　　　臺南簡易庭  法 官   施介元
以上正本係照原本作成。 
如不服本判決，應於送達後20日內，向本院提出上訴狀並表明上
訴理由（須附繕本）。如委任律師提起上訴者，應一併繳納上訴
審裁判費。
中　　華　　民　　國　　110 　年　　12　　月　　16　　日
                              書記官   曾怡嘉